# 请教陈版关于外币报表合并抵消问题

提问人：5120210048 时间：2023-05-08 13:16:31
陈版主好，
我在实务中遇到以下问题，烦请陈版主能帮忙解答一下，感谢！
A公司（报表币种为RMB）持有B公司（报表币种为USD）51%股权，B公司持有C公司（报表币种为AUD）51%股权，B公司与C公司发生逆向交易，A公司采用一次合并的方法，在合并时，将B公司的USD报表与C公司的AUD报表均折算成RMB进行合并，在抵消内部交易时（假设无未实现损益），因报表币种不同导致C公司的RMB收入金额与B公司采购成本的RMB金额不一致，差额计入了OCI，想问这部分因合并抵消产生的OCI在计算NCI时，是只由A公司的少数股东承担，还是B公司的少数股东也需要承担，个人感觉合并抵消产生的OCI应只由A公司的少数股东承担，B公司的少数股东应只根据C公司单体报表数确认，不知道该想法是否正确？如果采用层层合并的方法，是将C公司AUD报表折算为USD报表数与B公司USD报表进行合并后再折算为RMB数，还是直接用B公司的USD报表与C公司的AUD报表均折算成RMB后进行合并，因为感觉两种不同的方式结果会不一样。

回答人：chenyiwei
由于是逆流交易，所以该项折算差额形成的OCI应由C公司股东按其持股比例分担，即51%归属于B，49%归属于C的少数股东；在A的合并报表中，归属于B的这部分OCI中又有49%倍归属于少数股权。
该结果不论是逐层合并还是一次合并，都不应对A层面的最终合并结果产生影响。